【裁判字號】    97,上訴,1062
【裁判日期】    970610
【裁判案由】    違反毒品危害防制條例
【裁判全文】
臺灣高等法院臺中分院刑事判決        97年度上訴字第1062號
上  訴  人  臺灣苗栗地方法院檢察署檢察官
被      告  丙○○
                      號
指定辯護人  本院公設辯護人  乙○○
上列上訴人因被告違反毒品危害防制條例案件，不服臺灣苗栗地
方法院96年度訴字第476號中華民國97年3月4日第一審判決（起
訴案號：臺灣苗栗地方法院檢察署95年度偵字第5664號），提起
上訴，本院判決如下：
    主  文
原判決撤銷。
丙○○持有第二級毒品，累犯，處有期徒刑壹年，減為有期徒刑
陸月，如易科罰金，以新台幣壹仟元折算壹日。扣案之甲基安非
他命捌包（驗前總毛重43.56公克，包裝塑膠袋總重約3.81公克
，驗前純質淨重約39.03公克），均沒收銷燬之。
    事  實
一、丙○○於民國92年間，因犯贓物案件，經臺灣苗栗地方法院
    以92年度苗簡字第210號判處有期徒刑三月確定，於92年9月
    26日易科罰金執行完畢，仍不知悔改。復於95年11月11日，
    以新台幣（下同）6萬元之代價，向不詳姓名之人，購得第
    二級毒品甲基安非他命8包（驗前總毛重43.56公克【包裝塑
    膠袋總重約3.81公克】。編號1：淨重29.84公克，取0.77公
    克鑑定用罄，餘29.07公克。檢出甲基安非他命成分，純度
    約為98.2%。依據抽測純度值，推估編號1至8均含甲基安非
    他命之驗前總純質淨重約39.03公克）。95年11月11日下午1
    0時20分許，為警持搜索票在其苗栗縣苗栗市○○里○○路
    63巷48號住處查獲，並扣得第二級甲基毒品安非他命8包。
    及與本案無關之第一級毒品海洛因2包（淨重0.21公克）、
    分裝勺及分裝管、塑膠管、玻璃頭各1支、殘渣袋9個等物。
二、案經苗栗縣警察局苗栗分局報請臺灣苗栗地方法院檢察署檢
    察官偵查起訴。
    理  由
一、訊據被告丙○○供承有於上開時地，被警查獲持有第二級毒
    品甲基安非他命之犯行，復有甲基安非他命8包扣案，可資
    佐證。而扣案之白色結晶，經內政部警政署刑事警察局鑑定
    結果，送驗證物：編號01，疑似安非他命，8包，本局另分
    別予以編號1至8。編號1至8：經檢視均為白色晶體，外觀型
    態均相似，隨機抽取編號1鑑定。（驗前總毛重43.56公克【
    包裝塑膠袋總重約3.81公克】。編號1：淨重29.84公克，取
    0.77公克鑑定用罄，餘29.07公克。檢出甲基安非他命成分
    ，純度約為98.2%。依據抽測純度值，推估編號1至8均含甲
    基安非他命之驗前總純質淨重約39.03公克）。本件事證明
    確，被告犯行堪以認定。
二、核被告丙○○所為，係犯毒品危害防制條例第11條第2項持
    有第二級毒品罪。被告所持有之第二級毒品淨重已超過10公
    克以上，應依毒品危害防制條例第11條第4項、轉讓持有毒
    品加重其刑之數量標準第2條第1項第2款，加重其刑。本件
    公訴意旨雖以：被告持有第二級毒品甲基安非他命之行為，
    係犯毒品危害防制條例第5條第2項意圖販賣而持有第二級毒
    品罪嫌，嗣於原審法院審理中，變更法條為毒品危害防制條
    例第4條第2項之販賣第二級毒品罪嫌，無非係以此部分事實
    ，有扣案之毒品，經內政部警政署刑事警察局鑑定為驗前總
    毛重為43.56公克，驗前總淨重為39.03公克、驗餘為29.07
    公克之內政部警政署刑事警察局96年1月5日刑鑑字第095018
    4045號鑑定書可憑；及認為依被告自承每次施用安非他命量
    為0.1公克，2、3天施用1次等情觀之，查扣之毒品可供其施
    用達402次，至少可供施用長達2年半以上，顯與常理不合。
    又並無事證證明大量購買毒品即可較為便宜，吸毒者荒誕墮
    落，又豈會慮及吸毒成本，如真為成本考量，何不乾脆戒毒
    了事，所述顯無可採等，為其論據。被告於警訊、偵查、原
    審及本院審理中，均堅決否認其有販賣第二級毒品安非他命
    或意圖販賣而持有第二級毒品之犯行，辯稱：安非他命是其
    以6萬元之代價購入，因為對方開價便宜，所以多買了些，
    想買來慢慢施用。在偵查中供述之施用量，係因害怕新法實
    施，一罪一罰，所以不敢說真話等語。而檢察官除上開查扣
    之甲基安非他命之外，並未提出其他任何足以證明被告有販
    賣第二級毒品，或意圖販賣而持有第二級毒品之積極證據，
    以供法院調查。且被告於偵查中供述之手機號碼為「000000
    0000、0000000000」，其中0000 000000已經停話等情（見
    偵查卷第50頁）。經檢察官向東信電話股份有限公司查詢結
    果：「0000000000 租用期限為2003年12月5日，於2006年9
    月29日換號為「0000000000」繼續使用（見偵卷第56至57頁
    ）。除此之外，偵查卷內亦無任何有關被告之電話通聯等證
    據資料，可供查證。因此，本院依憑現有之卷證資料，尚難
    積極認定被告有何檢察官所起訴之犯行，被告應僅構成毒品
    危害防制條例第11條第2項之持有第二及毒品罪，本件起訴
    法條，應予變更。查被告有如事實欄所載之前科，經易科罰
    金執行完畢，有臺灣高等法院被告前案紀錄表在卷可稽，其
    於有期徒刑執行完畢後，五年以內故意再犯本件有期徒刑以
    上之罪，為累犯，應依法加重其刑。經查中華民國九十六年
    罪犯減刑條例，於民國96年7月4日經總統令公布，於96年7
    月16日施行，被告犯罪之時間，係在96年4月24日以前，且
    所犯之罪符合該條例所規定得予減刑之情形，應依該條例諭
    知其宣告刑及減得之刑。原審未予詳查，遽為被告無罪之諭
    知，認事用法尚有未合，即屬無可維持，既經檢察官上訴，
    仍應予以撤銷改判。爰審酌被告之品行及犯罪之動機、目的
    、手段、犯罪所生危害及犯罪後之態度等一切情狀，量處如
    主文第二項所示之刑及減得之刑，並諭知易科罰金之折算標
    準。扣案之第二級毒品甲基安非他命8包，應依毒品危害防
    制條例第18條第1項前段，沒收銷燬之。
據上論結，應依刑事訴訟法第369條第1項前段、第364條、第299
條第1項前段、第300條，毒品危害防制條例第11條第2項、第4項
、第18條第1項前段，刑法第41條第1項前段、第47條第1項，中
華民國九十六年罪犯減刑條例第2條第1項第3款、第7條、第9條
，判決如主文。
本案經檢察官甲○○到庭執行職務。
中    華    民    國    97    年    6     月    10    日
            刑事刑十一庭  審判長法  官  陳  朱  貴
                                法  官  何  志  通
                                法  官  郭  同  奇
上列正本證明與原本無異。
檢察官得上訴。
被告不得上訴。
如不服本判決應於收受送達後十日內向本院提出上訴狀，其未敘
述上訴之理由者並得於提起上訴後十日內向本院補提理由書（均
須按他造當事人之人數附繕本）。
                                書記官  康  孝  慈
中    華    民    國    97    年    6     月    11    日
附錄論罪科刑法條
毒品危害防制條例第11條
持有第一級毒品者，處3年以下有期徒刑、拘役或新臺幣5萬元以
下罰金。
持有第二級毒品者，處2年以下有期徒刑、拘役或新臺幣3萬元以
下罰金。
持有專供製造或施用第一、二級毒品之器具者，處1年以下有期
徒刑、拘役或新臺幣1萬元以下罰金。
持有毒品達一定數量者，加重其刑至二分之一，其標準由行政院
定之。


司法院資訊處製作；財團法人民間司法改革基金會備份。
